【裁判字號】    99,聲,1839
【裁判日期】    990528
【裁判案由】    聲請停止羈押
【裁判全文】
臺灣桃園地方法院刑事裁定              99年度聲字第1839號
聲請人  即
選任辯護人  劉正穆律師
            洪榮彬律師
被      告  甲○○
選任辯護人  李怡卿律師
上列聲請人因被告強盜案件，聲請具保停止羈押，本院裁定如下
：
    主  文
聲請駁回。
    理  由
一、本件被告甲○○因強盜案件，前經本院認為有刑事訴訟法第
    101條第1項第3款之情形，非予羈押，顯難進行審判及執行
    ，予以執行羈押。
二、聲請意旨略以：全案業經辯論終結，被告又無逃亡之記錄，
    即不影響日後審判及執行之進行，其並坦承所涉犯行，犯後
    深感悔悟，況其年少不諳世事，初入社會蹈罹刑章，乃係受
    人利用所致，尚非出於本意逞兇，且已取得被害人之宥恕，
    另有家庭感化功能得以輔導自新，要無動用羈押手段之必要
    ，懇祈體察人倫之情，為此請准具保停止羈押云云。
三、按羈押被告之目的，其本質在於確保訴訟程序得以順利進行
    ，或為確保證據之存在與真實、嗣後刑罰之執行，而對被告
    所實施剝奪其人身自由之強制處分；被告有無羈押之必要，
    法院僅須審查被告犯罪嫌疑是否重大、有無羈押原因及有無
    仰賴羈押以保全偵審或執行之必要，由法院就具體個案情節
    予以斟酌決定，如就客觀情事觀察，法院許可羈押之裁定或
    延長羈押之裁定，在目的與手段間之衡量並無明顯違反比例
    原則情形，即無違法或不當可言；又執行羈押後有無繼續之
    必要，仍許由法院斟酌訴訟進行程度及其他一切情事而為認
    定（最高法院46年度台抗字第6號判例參照），此為法律所
    賦予法院之職權。查被告既對檢察官起訴書所載之客觀犯罪
    事實坦承不諱，僅就主觀犯意與案情細節經過略有爭執，參
    以證人姜君武、游木樹、少年姜○○、少年何○○、少年黃
    ○○、少年鄭○○、少年高○○之證詞，並有行政院衛生署
    桃園醫院診斷證明書、搜索扣押筆錄、扣押物品目錄表、蒐
    證照片可佐，足見被告涉犯刑法第330條第1項加重強盜罪之
    犯罪嫌疑重大，已符合刑事訴訟法第101條第1項第3款所列
    最輕本刑為5年以上有期徒刑之罪之要件。次按於被告涉犯
    刑事訴訟法第101條第1項第3款規定之罪，犯罪嫌疑重大，
    且有相當理由認為有逃亡、湮滅、偽造、變造證據或勾串共
    犯或證人之虞，非予羈押，顯難進行追訴、審判或執行者，
    得羈押之（司法院釋字第665號解釋參照），此乃法院審查
    重罪羈押原因之附加考量。本院審酌被告供陳所結識前開諸
    多證人均互有聯絡，且被告所供情節尚與同案被告夏游騰傑
    陳述之內容略生齟齬，足見被告倘若在外可能尋求迴護之情
    ，有相當理由足認 為有勾串證人、共犯而使案情更為晦暗
    之危險，況被告涉案情節嚴重危害社會治安，所涉罪嫌之法
    定刑又非輕，迄今尚未判決確定，非無以逃匿規避審判程序
    進行及刑罰執行之可能性，是認對其維持羈押處分係適當、
    必要，且就司法追訴之國家與社會公益、被告人身自由之私
    益兩相利益衡量後，認本件羈押事由及必要性仍然存在。至
    聲請意旨所述犯罪緣由、犯後態度及家庭狀況云云，洵與羈
    押原因是否存在無涉，又非刑事訴訟法第114條各款所列駁
    回停止羈押聲請之限制事由。綜上，因被告羈押之原因依然
    存在，仍有繼續羈押之必要，不能透過具保使之消滅，本件
    聲請具保停止羈押，礙難准許，應予駁回。
中    華    民    國    99    年    5     月    28    日
                  刑事第一庭  審判長法  官  曾家貽
                                    法  官  鄭吉雄
                                    法  官  俞力華
以上正本證明與原本無異。
如不服本裁定，應於裁定送達後5 日內向本院提出抗告狀。
                                    書記官  資念婷
中    華    民    國    99    年    5     月    28    日

司法院資訊處製作；財團法人民間司法改革基金會備份。
